【裁判字號】    89,訴,175
【裁判日期】    900703
【裁判案由】    違反槍砲彈藥刀械管制條例
【裁判全文】
臺灣宜蘭地方法院刑事判決                          八十九年度訴字第一七五號
    公  訴  人  臺灣宜蘭地方法院檢察署檢察官
    被      告  甲○○
右列被告因違反槍砲彈藥刀械管制條例案件，經檢察官提起公訴（八十九年度偵字第
一三九七號），本院判決如左：
    主  文
甲○○未經許可，持有可發射子彈具有殺傷力之改造手槍，處有期徒刑壹年陸月，併
科罰金新台幣壹拾貳萬元，罰金如易服勞役，以銀元參佰元即新台幣玖佰元折算壹日
，扣案之改造手槍壹枝（槍枝管制編號0000000000號），含彈匣壹只沒收
。
    事  實
一、甲○○明知未經許可不得無故持有具有殺傷力之槍枝，竟仍於民國八十九年五月
    二十日一周前某日，在宜蘭縣宜蘭市○○路二十九號六樓之二其租屋處，持有可
    發射子彈具有殺傷力之改造手槍一枝。迄於八十九年五月二十日下午三時三十分
    許，在前揭處所之頂樓機房內為警查獲上開改造手槍、未具殺傷力之子彈一發及
    彈匣一只。
二、案經宜蘭縣警察局宜蘭分局報告台灣宜蘭地方法院檢察署檢察官偵查起訴。
    理  由
一、訊之被告甲○○矢口否認有何前開無故持有槍砲之犯行，辯稱：伊並不知槍是誰
    的云云。經查：(1)扣案之前開改造手槍一枝經送內政部警政署刑事警察局鑑驗結
    果，認係仿ＢＥＲＥＴＴＡ廠半自動手槍製造之玩具手槍更換土造金屬槍管改造
    而成，機械性能良好，認具殺傷力等，有該局出具之八十九年六月九日刑鑑字第
    七一五八二號鑑驗通知書一紙在卷可稽，足認扣案之手槍，具有殺傷力。(2)再查
    ，為警查獲當天同在宜蘭縣宜蘭市○○路二十九號六樓之二屋內之證人丙○○於
    警訊時證稱「我只知道甲○○是將手槍藏放於頂樓，詳細位置我並不知道」、「
    我是於前幾天（正確日期忘了）的一個下午我至甲○○租屋處找我朋友丁○○時
    ，有看到甲○○將手槍拿到頂樓。」，且於本院調查時坦承當時係伊向警方表明
    知悉該處有槍枝等語。而當天同地遭警查獲另案之證人丁○○於警訊中供證，「
    ... 甲○○曾在上星期拿一把黑色手槍出來擦拭，當時丙○○也有在現場看見，
    我不知甲○○將槍放在何處。」等語，互核二人於警訊中所供一致，且證人即到
  現場查獲之警員乙○於本院調查時證稱，本件在臨檢之前即有情報被告可能持有
    手槍，丙○○說不知道槍枝位置，只知道在頂樓，丁○○確實有於警訊時說過他
    曾經看過被告將槍枝拿出來擦等語，證人丁○○雖於本院翻異稱並無於警訊供證
    被告持有手槍云云，顯與證人丙○○、乙○之前開證言不相符合，不足採信。此
    外並有扣案之改造手槍一枝（含彈匣一只）、未具殺傷力之子彈一發可資佐證，
    事證已明，被告甲○○犯行堪予認定。
二、核被告所為犯槍砲彈藥刀械管制條例第十一條第四項之未經許可持有可發射子彈
    具有殺傷力之槍砲罪。爰審酌被告犯罪之動機、目的、手段、品性、生活狀況、
    智識程度、犯罪所生之損害，及犯罪後否認犯行之態度等一切情狀，量處如主文
    所示之刑，就罰金刑部分諭知易服勞役之折算標準。扣案改造手槍一枝（含彈匣
    一只），為違禁物，應依刑法第三十八條第一項第一款宣告沒收。另扣案之子彈
    一發，經鑑定結果認無殺傷力，有前開鑑定書可參，非屬違禁物，不予沒收。
三、另槍砲彈藥刀械管制條例雖於八十九年七月五日修正公布，並於同年月七日生效
    ，惟其僅就該條例第十一條第一項規定中增加「第一項」三字及更正「並」為「
    併」字，並未變更該條第四項之法定本刑，經比較新舊法結果，依刑法第二條第
    一項前段之規定，自應適用裁判時之法律即修正後槍砲彈藥刀械管制條例第十一
    條第一項規定論科。末查：被告持有具殺傷力之前開手槍，其持有時間非長，復
    未查獲被告有持該槍彈犯案之紀錄，尚非嚴重之常業性或職業性犯罪，審酌大法
    官會議釋字第四七一號解釋意旨，認茍對被告宣告強制工作，與其犯罪情節失衡
    ，有失比例原則，本院認尚無強制其從事勞動而予預防矯治之必要，爰不適用槍
    砲彈藥刀械管制條例第十九條第一項之規定宣告保安處分，併予敘明。
據上論斷，應依刑事訴訟法第二百九十九條第一項前段，槍砲彈藥刀械管制條例第十
一條第四項、刑法第十一條前段、第二條第一項前段、第四十二條第二項、第三十八
條第一項第一款，現行法規所定貨幣單位折算新台幣條例第二條，罰金罰鍰提高標準
條例第二條，判決如主文。
本案經檢察官沈念祖到庭執行職務。
中      華      民      國      九    十      年      七    月    三    日
                                  臺灣宜蘭地方法院刑事第二庭
                                          法  官  郭  淑  珍
右正本證明與原本無異。
如不服本判決，應於判決送達後十日內向本院提出上訴狀( 應附繕本 )，上訴於
臺灣高等法院。
                                          書記官  陳  淑  宜
中      華      民      國      九    十      年      七    月    六    日
附錄法條：
槍砲彈藥刀械管制條例第十一條
未經許可，製造、販賣或運輸第四條第一項第一款所稱其他可發射金屬或子彈具有殺
傷力之各式槍砲者，處五年以上有期徒刑，併科新臺幣一千萬元以下罰金。
未經許可，轉讓、出租或出借前項所列槍砲者，處三年以上十年以下有期徒刑，併科
新臺幣七百萬元以下罰金。
意圖供自己或他人犯罪之用，而犯前二項之罪者，處無期徒刑或七年以上有期徒刑，
併科新臺幣一千萬元以下罰金。
未經許可，持有、寄藏或意圖販賣而陳列第一項所列槍砲者，處一年以上七年以下有
期徒刑，併科新臺幣七百萬元以下罰金。
第一項至第三項之未遂犯罰之。
（修正後）


司法院資訊處製作；財團法人民間司法改革基金會備份。
